【裁判字號】    89,易,113
【裁判日期】    891026
【裁判案由】    傷害
【裁判全文】
臺灣花蓮地方法院刑事判決                          八十九年度易字第一一三號
    公  訴  人  臺灣花蓮地方法院檢察署檢察官
    被      告  乙○○
右列被告因傷害案件，經檢察官提起公訴（八十九年度偵字第二一九號），本院判決
如左：
    主  文
乙○○傷害人之身體，處拘役肆拾日，如易科罰金，以參佰元折算壹日。
    事  實
一、乙○○於民國八十九年一月十日下午一時三十分許，在花蓮市民享里華東三十二
    之十八號即正義宮海岸帝君廟處，因不滿先前伊打電話請該廟義工丁○○找人接
    聽電話未果，竟基於傷害人身體之犯意，出手毆打丁○○，致丁○○受有頭痛、
    頭暈、鼻痛、右肩、下背、右腕疼痛及右上臂、兩手瘀血八Ｘ五公分、三Ｘ二公
    分及四Ｘ三公分之傷害。
二、案經被害人丁○○訴請臺灣花蓮地方法院檢察署檢察官偵查起訴。
    理  由
一、訊據被告乙○○矢口否認有何傷害丁○○之犯行，辯稱：係丁○○自己跌倒受傷
    ，伊並未出手毆打丁○○云云。然查被告因於電話中託丁○○找人接聽電話未果
    乃心生不滿，進而返回毆打丁○○之事實，業據告訴人丁○○於偵、審中指訴甚
    詳，並經證人即告訴人之鄰居丙○○於偵、審中到庭證述明確（見偵查卷第六頁
    及本院八十九年三月十四日訊問筆錄），經核亦與告訴人所指傷害情節相符，復
    有載明告訴人傷勢之行政院衛生署花蓮醫院診斷書乙紙附卷足憑。雖被告嗣又質
    疑證人丙○○所為證詞之可信性，指稱：證人丙○○為告訴人之同居人，證詞偏
    頗不實，不能採信云云，惟以告訴人與證人黃某二人僅具鄰居關係，此據其等自
    承在卷外，另證人即丙○○之老闆甲○○於八十九年五月九日本院審理時亦僅到
    庭證述：當時丁○○亦住工廠同一貨櫃屋等語，並未進一步證實其二人間有同居
    關係；此外，並無其他積極證據足以證明證人丙○○與告訴人間確為同居關係而
    有證詞偏頗之情形，是證人丙○○之證詞非不可採信。又按告訴人身體既受傷多
    處，且分佈在頭、鼻、右肩、下背、右腕、右上臂及雙手各部位，顯非自行跌倒
    所致，況被告於八十九年五月二十五日本院審理中亦自承曾欲拿錢慰問告訴人，
    既其未曾傷害告訴人，何有拿錢慰問之必要？益證被告所辯係屬卸責之詞，尚難
    採信。本件至此事證已臻明確，被告犯行足堪認定，應予依法論科。
二、核被告所為，係犯刑法第二百七十七條第一項之傷害罪。爰審酌被告之前科素行
    ，其犯罪之動機、目的、手段，犯罪時所受之刺激、告訴人所受傷害程度及被告
    犯後仍飾詞卸責，難認有悔悟之心等一切情狀，量處如主文所示之刑，並諭知易
    科罰金之折算標準，以示懲儆。
據上論斷，應依刑事訴訟法第二百九十九條第一項前段，刑法第二百七十七條第一項
、第四十一條，罰金罰鍰提高標準條例第一條前段、第二條，判決如主文。
本案經檢察官李子春到庭執行職務
中      華      民      國    八  十  九    年    十    月    二十六    日
                              臺灣花蓮地方法院刑事庭
                                  法  官  張  健  河
右正本證明與原本無異。
如對本判決不服，應於送達後十日內，向本院提出上訴狀。（應抄附繕本）告訴人或
被害人如對於本判決不服者，應具備理由請求檢察官上訴，其上訴期間之計算係以檢
察官收受判決正本之日期為準。
                                  法院書記官
中      華      民      國    八  十  九    年十    月     三十     日
附錄本判決論罪科刑之法律條文：
刑法第二百七十七條第一項  傷害人之身體或健康者，處三年以下有期徒刑、拘役或
                          一千元以下罰金。


司法院資訊處製作；財團法人民間司法改革基金會備份。
